# 求助陈版，递延所得税负债的确认条件

提问人：768895149 时间：2020-05-27 19:28:00
陈版好，关于递延所得税负债的确认情况，准则中都是以应当进行描述的。
是否存在某些情况，确认递延所得税负债使得报表难以理解或者可以豁免确认的情形？
背景：若公司存在较多年度的可弥补亏损，且预计短期内无足够的应纳税所得额流入，未确认递延所得税资产。
此时，公司固定资产税上加速折旧及一次性扣除，由此产生的固定资产账面价值小于计税基础，形成应纳税暂时性差异。
在这种情况下，是否能够说考虑公司未来几年无应交税的支出，且未确认抵扣亏损金额大于未确认负债的金额，确认递延负债的变动导致所得税费用不可读，从而不对递延负债进行确认。
如可行，在披露利润总额与所得税费用的关系时，在本期未确认递延的暂时性差异中负数体现，在披露未确认递延明细时，吧这块以负数形式体现在未确认递延所得税的可弥补亏损中。
以上，请陈版及各位前辈指教。

回答人：chenyiwei
所得税会计的一项基本原则是“谨慎确认递延所得税资产、足额确认递延所得税负债”。除了所得税准则第十二条所规定的与对子公司、合营企业、联营企业的长期股权投资相关的递延所得税负债，以及第十一条规定的“初始确认豁免”情形以外，其他情况下对应纳税暂时性差异都需要确认递延所得税负债，而不考虑其未来转回的可能性。
但是，如果预计未来实际发生纳税义务的可能性很小，也就是应纳税暂时性差异转回时预计应纳税所得额将为负数，不会实际发生税款缴纳义务，则可以认为应纳税暂时性差异转回的影响被届时的可抵扣亏损相抵销，也就是利用了可抵扣亏损。如果这部分可抵扣亏损在资产负债表日已存在且在应纳税暂时性差异转回的年度仍在税法规定的亏损弥补期限内，则可以在已确认的递延所得税负债的限度内，确认与可抵扣亏损相关的递延所得税资产，相应贷记“所得税费用——递延所得税费用”。但所确认的递延所得税资产的期末余额，一方面不得超出已确认的递延所得税负债，另一方面也不得超出截至本期末可抵扣亏损与适用税率的乘积。